【裁判字號】    98,訴,1055
【裁判日期】    981013
【裁判案由】    毒品危害防制條例
【裁判全文】
臺灣臺北地方法院刑事判決              98年度訴字第1055號
公  訴  人  臺灣臺北地方法院檢察署檢察官
被      告  甲○○
選任辯護人  劉鈞男律師
上列被告因違反毒品危害防制條例案件，經檢察官提起公訴（九
十八年度偵字第七九五六號），本院判決如下：
    主  文
甲○○共同運輸第一級毒品，處有期徒刑拾柒年，扣案如附表一
所示毒品，均沒收銷燬，如附表二所示之物，均沒收之。
    事  實
一、甲○○與真實姓名年籍不詳綽號「小羅」之成年男子明知海
    洛因及安非他命係屬毒品危害防制條例管制之第一、二級毒
    品，非經許可，不得擅自販賣、運輸、意圖販賣而持有或轉
    讓；竟共同基於運輸第一級毒品海洛因及第二級毒品安非他
    命之犯意聯絡，於民國九十八年三月二十五日上午九時許，
    在花蓮市○○路，收受「小羅」所交付之新臺幣（以下同）
    三十七萬五千元，並經由「小羅」先與真實姓名年籍不詳綽
    號「阿民」之成年男子聯繫後，推由甲○○至基隆市八斗子
    ，向「阿民」取得海洛因一兩（一兩約為三七點五公克）、
    甲基安非他命三兩，運輸回花蓮予「小羅」，「小羅」並與
    甲○○約定，將給予甲○○第一級毒品海洛因及第二級毒品
    甲基安非他命各半錢（一錢約三點七五公克）作為代價。嗣
    甲○○至基隆市八斗子向「阿民」取得上開毒品後，自基隆
    市八斗子搭乘營業小客車至臺北市中正區臺北火車站，欲轉
    乘火車將上開毒品運輸回花蓮之際，在九十八年三月二十五
    日夜間十時十分許，在臺北火車站東側即臺北市○○○路口
    ，恰經值勤員警經過，見甲○○形跡可疑，遂上前盤查，而
    為警當場查獲，並扣得第一級毒品海洛因二包（合計淨重三
    四點五二公克，不含空包裝袋，純度百分之七三點六三，純
    質淨重二五點四二公克）、第二級毒品甲基安非他命五包（
    其中淡黃色晶體三包總毛重一零三點一九公克，不含空包裝
    袋，驗餘淨重一零零點一公克，白色晶體二包總毛重零點七
    八公克，不含空包裝袋，驗餘淨重零點二公克，共計五包總
    毛重一零三點九七公克，驗餘總淨重一零零點三公克）電子
    磅秤一台及空分裝袋八個等物，始查悉上情。
二、案經臺北市政府警察局中正第一分局報請臺灣臺北地方法院
    檢察署檢察官偵查起訴。
    理  由
壹、證據能力部分
一、按，被告以外之人於審判外之言詞或書面陳述，除法律有規
    定者外，不得作為證據，刑事訴訟法第一百五十九條第一項
    定有明文。而現行刑事訴訟法關於「鑑定」之規定，除選任
    自然人充當鑑定人外，另設有囑託機關鑑定制度。依同法第
    一百九十八條、第二百零八條之規定，不論鑑定人或鑑定機
    關、團體，固均應由法院、審判長、受命法官或檢察官視具
    體個案之需要而為選任、囑託，並依第二百零六條之規定，
    提出言詞或書面報告，始符合同法第一百五十九條第一項所
    定得作為證據之「法律有規定」之情形，否則所為之鑑定，
    仍屬傳聞證據。然於司法警察機關調查中之案件，為因應實
    務上，或因量大、或有急迫之現實需求，併例行性當然有鑑
    定之必要者，例如毒品之種類與成分、尿液之毒品反應，或
    者槍、彈有無殺傷力等鑑定，基於檢察一體原則，得由該管
    檢察長對於轄區內之案件，以事前概括選任鑑定人或囑託鑑
    定機關、團體之方式，俾便轄區內之司法警察官、司法警察
    對於調查中之此類案件，得即時送請先前已選任之鑑定人或
    囑託之鑑定機關、團體實施鑑定，以求時效（法務部九十二
    年九月一日法檢字第０九二００三五０八三號函參照）。此
    種由檢察機關概括選任鑑定人或概括囑託鑑定機關、團體，
    再轉知司法警察官、司法警察於調查犯罪時參考辦理之作為
    ，法無明文禁止，係為因應現行刑事訴訟法增訂傳聞法則及
    其例外規定之實務運作而為。則經由司法警察官、司法警察
    依檢察官所概括選任之鑑定人或囑託鑑定機關、團體所為之
    鑑定結果，與檢察官選任或囑託為鑑定者，性質上並無差異
    ，同具有證據能力。是揆諸上開說明，本案扣案毒品經查獲
    之司法警察即臺北市政府警察局中正第一分局警員依上開規
    定分別送請法務部調查局濫用藥物實驗室所為之書面鑑定報
    告即法務部調查局濫用藥物實驗室九十八年四月二十七日調
    科壹字第０九八二三０一二七三號鑑定書、內政部警政署刑
    事警察局所為之書面鑑定報告即內政部警政署刑事警察局九
    十八年四月二十日刑鑑字第０九八００四六九九九號鑑定書
    ，自屬上開「法律規定」得為證據者，而有證據能力。
二、被告及其辯護人辯稱被告於九十八年三月二十六日之警詢筆
    錄、同日之偵訊筆錄及同日於本院聲請羈押庭之訊問筆錄係
    被告精神狀態不佳且聽從警員的指示下所製作，警員並說講
    說幫別人帶的到法官那邊就可以交保等語，應無證據能力云
    云。
 (一) 按被告之自白，非出於強暴、脅迫、利誘、詐欺、疲勞訊問
    、違法羈押或其他不正之方法，且與事實相符者，得為證據
    ，刑事訴訟法第一百五十六條第一項定有明文。
 (二) 查，證人即承辦員警丁○○於本院審理中到庭具結證稱：當
    時被告有數度打瞌睡，但叫醒他後，被告表示還可以，也有
    問可否繼續訊問，被告也說可以，而「小羅」、「阿民」都
    是被告自己講的，且並沒有教導被告如何回答問題，也沒有
    跟被告說講幫別人帶的罪會比較輕，而當日夜間十點多盤查
    ，至凌晨一時許才製作筆錄，係因歷經將被告帶回警局且本
    案毒品數量眾多，尚須過磅等過程所致等語（見本院卷第一
    ００頁至一０三頁），核與證人即負責紀錄上開被告九十八
    年三月二十六日之警詢筆錄之員警丙○○到庭具結證稱：被
    告精神狀況尚可，「小羅」的名字是被告主動說出，並沒有
    教導被告要如何陳述，至當日夜間十點多盤查，到凌晨一時
    許才製作筆錄，係因歷經將被告帶回警局，被告並一直要求
    放其走給其機會，且本案毒品數量眾多，尚須檢驗等過程所
    致等語（見本院卷第一０三頁反面至一０五頁反面），且被
    告於本院審理中亦供稱：筆錄中之記載，確實係伊在警詢時
    之回答等語（見本院卷第一０七頁反面），足認被告於警詢
    時並未受到不當之外力影響。
 (三) 又被告於本院審理中經本院提示九十八年三月二十六日警詢
    、偵訊之勘驗筆錄，供被告及其辯護人表示意見時，被告先
    表示對於勘驗筆錄之記載均沒有意見，復又辯稱其在製作筆
    錄前承辦員警即已教導他如何做筆錄部分云云，然因此部分
    並無錄音錄影，自無勘驗錄音錄影之必要，另審諸被告於本
    院九十八年三月二十六日羈押庭法官訊問時經法官諭知被告
    不要以配合辦案之方式為陳述，且以配合辦案之方式也不可
    能換取任何之具保等語後，被告明確供稱警詢偵查都係出於
    其自由意願所述，且均係經其看完筆錄後始簽名（見本院九
    十八年度聲羈字第八七號卷第一０頁）等語屬實。是苟如被
    告所辯係經員警告知如陳述係幫別人帶毒品，到法官那邊就
    可以交保云云，被告於本院羈押庭經法官為上開諭知後，當
    知向法官表示係遭員警詐欺始為該等自白，然被告迄至法院
    諭知羈押之時，均仍坦認其犯行（見本院九十八年度聲羈字
    第八七號卷第一０頁至第一一頁），是被告上開所辯顯係臨
    訟卸責之詞，委無可取，參以被告於本院羈押庭法官訊問時
    亦稱其九十八年二月二十五日夜間雖有施用毒品，但偵查中
    製作的筆錄及羈押庭之訊問筆錄均沒有受到影響等語（見本
    院九十八年度聲羈字第八七號卷第一０頁反面），足見，被
    告於上開時間接受詢問、訊問所為之自白應具證據能力。
三、次按，被告以外之人於審判外之言詞或書面陳述，除法律有
    規定者外，不得作為證據。被告以外之人於審判外之陳述，
    雖不符前四條之規定，而經當事人於審判程序同意做為證據
    ，法院審酌該言詞陳述或書面陳述作成時之情況，認為適當
    者，亦得為證據。當事人、代理人或辯護人於法院調查證據
    時，知有刑事訴訟法第一百五十九條第一項不得為證據之情
    形，而未於言詞辯論終結前聲明異議者，視為有前項之同意
    ，刑事訴訟法第一百五十九條第一項、第一百五十九條之五
    分別定有明文。查，本院認定事實所憑之其餘證據，除上開
    所述外，尚有部分屬傳聞證據，惟檢察官、被告及其選任辯
    護人均未於本院言詞辯論終結前聲明異議，本院審酌該等言
    詞或書面陳述作成之情況，並無非出於任意性或不正取供，
    或違法或不當情事，且客觀上亦無不可信之情況，堪認為適
    當，依刑事訴訟法第一百五十九條之五第二項規定，均得作
    為證據，先予敘明。
貳、實體部分
一、訊據被告甲○○固坦承有於九十八年三月二十五日至基隆市
    八斗子，向真實姓名年籍不詳綽號「阿民」之成年男子取得
    海洛因一兩、甲基安非他命三兩後，自基隆市八斗子搭乘營
    業小客車至臺北市中正區臺北火車站，並欲轉乘火車將上開
    毒品運輸回花蓮時，在九十八年三月二十五日夜間十時十分
    許，在臺北火車站東側即臺北市○○○路口，遭員警查獲，
    並扣得上開物品之事實，然嗣矢口否認有何運輸犯行，辯稱
    ：伊並未收受「小羅」所交付之三十七萬五千元，亦未約定
    將購得之前開毒品交付給小羅，其係自伊叔叔即乙○○處獲
    得三月份賣豬所分得之四十萬元，拿去買上開毒品，僅係為
    供自己施用，並無運輸毒品云云，惟查：
 (一) 被告於九十八年三月二十五日至基隆市八斗子，向真實姓名
    年籍不詳綽號「阿民」之成年男子取得海洛因一兩、安非他
    命三兩後，自基隆市八斗子搭乘營業小客車至臺北市中正區
    臺北火車站，並欲轉乘火車將上開毒品運輸回花蓮時，在九
    十八年三月二十五日夜間十時十分許，在臺北火車站東側即
    臺北市○○○路口，遭員警查獲，並扣得上開物品等情，為
    被告所坦認，並經員警即證人丁○○、丙○○於本院審理中
    到庭具結證述綦詳（見本院卷第一０三頁至第一０五頁反面
    ），復有扣案如附表一、二、三所示之物及查獲照片一五張
    （見臺灣臺北地方法院檢察署九十八年度偵字第七九五六號
    偵查卷第一九頁至第二一頁、第三八頁、第七四頁）在卷可
    證，且經將被告所持有如附表一所示之物分別送法務部調查
    局濫用藥物實驗室、內政部警政署刑事警察局鑑定，附表一
    編號一所示之物經法務部調查局濫用藥物實驗室以化學呈色
    法、氣相層析質譜儀分析法為鑑定，鑑定結果含有第一級毒
    品海洛因成分，合計淨重三四點五二公克（空包裝總重一點
    五零公克），純度百分之七三點六三，純質淨重二五點四二
    公克（見臺灣臺北地方法院檢察署九十八年度偵字第七九五
    六號偵查卷第五三頁），而如附表一編號二所示之物，經內
    政部警政署刑事警察局，以氣相層析質譜分析法與核磁共振
    分析法為鑑定，鑑定結果含有第二級毒品甲基安非他命成分
    （其中淡黃色晶體三包總毛重一零三點一九公克，不含空包
    裝袋，驗餘淨重一零零點一公克、空包裝袋重二點八八公克
    ，白色晶體二包總毛重零點七八公克，空包裝袋重零點四八
    公克，驗餘淨重零點二公克，共計五包總毛重一零三點九七
    公克，驗餘總淨重一零零點三公克，見同上偵查卷第九七頁
    ），分別有法務部調查局濫用藥物實驗室九十八年四月二十
    七日調科壹字第０九八二三０一二七三０號鑑定書、內政部
    警政署刑事警察局九十八年四月二十日刑鑑字第０九八００
    四六九九九號鑑定書、證物採驗記錄表（見同上偵查卷第五
    三頁、第九六頁至第九七頁），洵堪採憑。
 (二) 至被告雖以上開情詞置辯，然查：
  1.被告迭於九十八年三月二十六日警詢時、內勤檢察官訊問時
    及本院羈押庭訊問時，對於前開事實均坦承不諱（見同上偵
    查卷第六頁至第一一頁、第三二頁至第三三頁，本院九十八
    年度聲羈字第八七號卷第九頁至第一一頁），而被告上開於
    九十八年三月二十六日警詢時、內勤檢察官訊問時及本院羈
    押庭訊問之自白，均具有證據能力，已如上述，本院自得作
    為判斷之依據，此先予敘明。
  2.又被告雖於本院審理時復辯稱：其係自伊叔叔即乙○○處獲
    得三月份賣豬所分得之四十萬元，拿去買上開毒品，僅係為
    供自己施用，欲帶回花蓮家中，並無運輸毒品犯行云云，惟
    查，被告上開所辯，核與其迭於九十八年三月二十六日警詢
    時、內勤檢察官訊問時及本院羈押庭訊問時之供述，差異甚
    巨，已非無疑。且參以被告於本院偵查中檢察官訊問時及審
    理中所供稱被告與證人即被告叔叔乙○○養豬獲利之情況（
    見同上偵查卷第四八頁至第四九頁，本院卷第一０六頁至第
    一０七頁），被告當無從一期即分得四十萬元之獲利，是被
    告上開所辯當屬事後翻異卸責之詞，純屬虛妄。
  3.再按，毒品危害防制條例之運輸毒品罪，所稱之「運輸」係
    指轉運輸送而言，不以國外輸入國內或國內輸出國外者為限
    ，其在「國內運送」者，亦屬之，至於運輸之動機、目的是
    否意在為己或為他人，運輸之方法為海運、空運、陸運或兼
    而有之，均非所問；毒品危害防制條例第四條所稱之「運輸
    」毒品，係指轉運輸送毒品而言，固不以國外輸入國內或國
    內輸出國外者為限，其在國內運送者，亦屬之，且不以為他
    人輸送為必要，即為自己輸送者，亦包括在內，此有最高法
    院九十四年度臺上字二八四五號判決、最高法院九十七臺上
    字第一二四九判決可資參照。又按，運輸第一級毒品罪，所
    謂「運輸」，係本於運輸意思而搬運輸送而言，倘其有此意
    圖者，一有搬運輸送之行為，犯罪即已成立，並非以運抵目
    的地為完成犯罪之要件。且縱係零星或短途持送，除顯然無
    運輸之認識或意圖，得認為單純持有外，亦應論以該罪；毒
    品危害防制條例之運輸毒品罪，所稱之「運輸」係指轉運輸
    送而言，不以國外輸入國內或國內輸出國外者為限，其在國
    內運送者，亦屬之，至於運輸之動機、目的是否意在為己或
    為他人，運輸之方法為海運、空運、陸運或兼而有之，均非
    所問。至零星夾帶或短途持送者，雖得斟酌實際情形，依持
    有毒品罪論科，但仍以無運輸或販賣之意圖者為限（最高法
    院九十三年臺上字第一四七二號判決、最高法院九十二年臺
    上字第五三九九號判決意旨參照）。是為自己運輸毒品，亦
    仍得以毒品危害防制條例之運輸毒品罪相繩，是被告辯稱僅
    係為自己施用而欲將毒品攜帶至花蓮，亦無礙於成立毒品危
    害防制條例之運輸毒品罪，至於購買毒品之資金來源，則尤
    非所問，故被告上開所辯係為自己施用云云，已屬誤會，且
    核諸被告本案運輸毒品之數量及情狀，顯非零星夾帶或短途
    持送，是被告所辯實屬無稽。
  4.再衡以被告於本院審理時亦坦認：伊有於九十八年三月二十
    六日警詢時供稱伊與「小羅」一樣是花蓮人，以後出門要怎
    麼辦，都是花蓮人以後都會遇到，有時市內轉一轉就可能會
    遇到等語（見本院卷第一０八頁至第一０八頁反面），顯見
    ，確實有「小羅」之人，且被告當係由「小羅」於上開時、
    地交付三十七萬五千元，由被告至基隆市八斗子，向「阿民
    」取得上開毒品欲運輸回花蓮予「小羅」，始懼怕將「小羅
    」供出後，將來遇到「小羅」，難以對「小羅」交代，是被
    告前於九十八年三月二十六日警詢時、內勤檢察官訊問時及
    本院羈押庭訊問時之自白當可信憑，故被告於九十八年三月
    二十五日上午九時許，在花蓮市○○路，收受「小羅」所交
    付之三十七萬五千元，並經由「小羅」先與「阿民」聯繫後
    ，由被告至基隆市八斗子，向「阿民」取得上開第一級毒品
    海洛因、第二級毒品甲基安非他命，運輸回花蓮予「小羅」
    等節，堪可認定。
  5.綜上所述，本件事證已臻明確，且揆諸前開判決意旨及說明
    ，證人即被告叔叔乙○○雖未到庭證述資金來源，仍無礙於
    本院前開之認定，故核無繼續傳喚證人乙○○之必要，併此
    敘明。
 (三) 綜上，本案事證明確，被告犯行洵堪認定，應依法論科。
二、按刑法第二條第一項之規定，係規範行為後法律變更所生新
    舊法比較適用之準據法，且比較新舊法時，亦應就罪刑有關
    之共犯、未遂犯、想像競合犯、牽連犯、連續犯、結合犯，
    以及累犯加重、自首減輕暨其他法定加減原因（如身分加減
    ）與加減例等一切情形，綜其全部罪刑之結果而為比較並整
    體適用，不能割裂而分別適用有利益之條文（最高法院九十
    五年第八次刑庭會議決議及最高法院二七上字第二六一五號
    判例參照）。查被告行為後，毒品危害防制條例第四條於九
    十八年五月二十日修正公布，針對當次公布之修正條文，未
    另定施行日期，至於原毒品危害防制條例第三十六條所規定
    ：「本條例自公布後六個月施行。」核其所稱「本條例」係
    指係九十二年七月九日修正公布之該條例，並非指九十八年
    五月二十日公布之部分修正條文，是九十八年五月二十日公
    布之毒品危害防制條例修正條文既未明定生效施行日期，自
    應依中央法規標準法第十三條對於法規生效施行日之規範，
    自公布日起至第三日即九十八年五月二十二日發生效力。據
    此，本案被告行為後，毒品危害防制條例已有修正，被告行
    為時之修正前毒品危害防制條例第四條第一項規定：「製造
    、運輸、販賣第一級毒品者，處死刑或無期徒刑；處無期徒
    刑者，得併科新臺幣一千萬元以下罰金。」，修正後則規定
    「製造、運輸、販賣第一級毒品者，處死刑或無期徒刑；處
    無期徒刑者，得併科新臺幣二千萬元以下罰金。」，修正前
    毒品危害防制條例第四條第二項規定：「製造、運輸、販賣
    第二級毒品者，處無期徒刑或七年以上有期徒刑，得併科新
    臺幣七百萬元以下罰金」，修正後則規定：「製造、運輸、
    販賣第二級毒品者，處無期徒刑或七年以上有期徒刑，得併
    科新臺幣一千萬元以下罰金」。核修正後之規定，得併科之
    罰金顯已提高，應以被告行為時之規定對被告較為有利；而
    修正前毒品危害防制條例第十七條之規定為：「犯第4條第1
    項至第四項、第五條第一項至第四項前段、第六條第一項至
    第四項、第七條第一項至第四項、第八條第一項至第四項、
    第十條或第十一條第一項、第二項之罪，供出毒品來源，因
    而破獲者，得減輕其刑」，修正後毒品危害防制條例第十七
    條則規定：「犯第四條至第八條、第十條或第十一條之罪，
    供出毒品來源，因而查獲其他正犯或共犯者，減輕或免除其
    刑。犯第四條至第八條之罪於偵查及審判中均自白者，減輕
    其刑」，查本案被告雖於偵查中曾一度自白全部犯行，但於
    審判中均矢口否認犯行，足認其於偵查中雖自白犯行，惟無
    從依修正後之該條例第十七條第二項減輕其刑，是修正後之
    法律規定並無較修正前有利於被告，依刑法第二條第一項前
    段之規定，自應一體適用被告行為時之修正前毒品危害防制
    條例規定，先予敘明。
三、按海洛因與甲基安非他命係分別屬毒品危害防制條例第二條
    第二項第一、二款所稱之第一、二級毒品。次按運輸毒品罪
    之成立，並非以所運輸之毒品已運抵目的地為要件，區別既
    遂、未遂之依據，以已否起運離開現場為準，如已起運離開
    現場，其運輸行為即已完成，不以達到目的地為既遂之條件
    ，此有最高法院九十八年度臺上字第三八三六號判決可資參
    照。被告於基隆八斗子購得上開毒品，而於在臺北市中正區
    台北火車站東側即北平西路口，欲搭車返回花蓮時，為警查
    獲，雖未至花蓮，惟已起運離開基隆八斗子，揆諸前開判決
    意旨及說明，被告業已完成運輸行為，即已既遂。是核被告
    所為，係犯九十八年五月二十日修正前毒品危害防制條例第
    四條第一、二項之運輸第一、二級毒品既遂罪，被告因運輸
    第一級毒品、第二級毒品而持有第一級毒品、第二級毒品之
    犯行，均為運輸第一級毒品、第二級毒品之犯行所吸收，不
    另論罪。被告與姓名年籍均不詳之綽號「小羅」成年男子間
    就上開犯行有犯意聯絡及行為分擔，為共同正犯。被告係以
    一行為觸犯上開二罪名，為想像競合犯，應依刑法第五十五
    條規定，從一重之運輸第一級毒品罪處斷。而被告雖犯此法
    、理不容之萬國公罪，並於本院審理時砌詞狡飾，供陳反覆
    ，固值非難，惟念及其尚非運輸上開毒品而能獲致高額利潤
    之人，而係受共犯「小羅」之邀集而為本件犯行，並衡諸被
    告並未取得任何獲利，且本件運輸之第一級毒品海洛因、第
    二級毒品甲基安非他命業經全部扣案，而毒品危害防制條例
    第四條第一項之罪，法定刑為死刑、無期徒刑，處無期徒刑
    者，得併科新臺幣一千萬元以下罰金，均核當法重情輕。況
    被告本件所運輸毒品之數量尚非至鉅，本院基於衡平原則，
    認為處以法定最輕刑度尤嫌過重，是其犯罪之情狀顯堪憫恕
    ，因之，本院認宣告毒品危害防制條例第四條第一項運輸第
    一級毒品所定最低度之刑（無期徒刑）猶嫌過重，爰依刑法
    第五十九條規定減輕其刑，並按刑法第六十四條第二項、第
    六十五條第二項規定，將該罪法定刑中之死刑減為無期徒刑
    ，無期徒刑減為二十年以下十五年以上有期徒刑。爰審酌被
    告為一己之私、貪圖小利，罔顧一旦毒品流入市面，將造成
    眾多民眾受害、家庭破碎、衍生各類案件而犯此重罪，及被
    告高職肄業，現與叔叔共同養豬為業，本件所運輸之毒品數
    量、純度，與被告犯罪手段、未實際獲得任何報酬，及犯罪
    後態度等一切情狀，量處如主文所示之刑，以示懲儆。至檢
    察官雖求處被告無期徒刑固非無見，然揆諸前開說明，本院
    認以量處如主文所示之刑為適當，檢察官求處被告無期徒刑
    ，核屬過重，附此敘明。
四、另，扣案如附表一所示之物係查獲之第一級毒品海洛因、第
    二級毒品甲基安非他命，不問屬於犯人與否，均應依毒品危
    害防制條例第十八條第一項前段規定，沒收銷燬之。而扣案
    如附表二所示用以包裝上開第一級毒品海洛因、第二級毒品
    甲基安非他命空包裝袋七只為被告運輸上開毒品時供掩飾、
    隱藏、防潮、固定、避免外溢等功能，核屬供被告本件犯罪
    所用之物且為共犯「小羅」所有，應依毒品危害防制條例第
    十九條第一項前段規定諭知沒收。至扣案如附表三所示之空
    分裝袋八個及電子磅秤一台，雖為被告所有，惟均乏證據證
    明與被告本件運輸毒品之犯行有關，尚難認為供被告運輸上
    開毒品所用之物，且均非屬違禁物，爰不予宣告沒收，附此
    敘明。
據上論斷，應依刑事訴訟法第二百九十九條第一項前段，九十八
年五月二十日修正前毒品危害防制條例第四條第一項、第二項、
第十八條第一項前段、第十九條第一項前段，刑法第十一條前段
、第二十八條、第五十九條，判決如主文。
本案經檢察官林怡君到庭執行職務。
中    華    民    國    98    年    10    月    13    日
                  刑事第五庭  審判長  法  官  黃程暉
                                      法  官  李宜娟
                                      法  官  鄭昱仁
上正本證明與原本無異。
如不服本判決應於收受送達後10日內向本院提出上訴書狀，並應
敘述具體理由；其未敘述上訴理由者，應於上訴期間屆滿後20日
內向本院補提理由書（均須按他造當事人之人數附繕本）「切勿
逕送上級法院」。
                                      書記官  宋德華
中    華    民    國    98    年    10    月    13    日
附錄本案論罪科刑法條
毒品危害防制條例第4條
製造、運輸、販賣第一級毒品者，處死刑或無期徒刑；處無期徒
刑者，得併科新臺幣 2 千萬元以下罰金。
製造、運輸、販賣第二級毒品者，處無期徒刑或 7 年以上有期
徒刑，得併科新臺幣 1 千萬元以下罰金。
製造、運輸、販賣第三級毒品者，處 5 年以上有期徒刑，得併
科新臺幣 7 百萬元以下罰金。
製造、運輸、販賣第四級毒品者，處 3 年以上 10 年以下有期
徒刑，得併科新臺幣 3 百萬元以下罰金。
製造、運輸、販賣專供製造或施用毒品之器具者，處 1 年以上
7 年以下有期徒刑，得併科新臺幣 1 百萬元以下罰金。
前五項之未遂犯罰之。
附表一：
(一) 第一級毒品海洛因二包（合計淨重三四點五二公克，空包裝袋
   總重一點五零公克，純度百分之七三點六三，純質淨重二五點
   四二公克）。
(二) 第二級毒品甲基安非他命五包（其中淡黃色晶體三包總毛重
   一零三點一九公克，不含空包裝袋，驗餘淨重一零零點一公
   克，白色晶體二包總毛重零點七八公克，不含空包裝袋，驗
   餘淨重零點二公克，共計五包總毛重一零三點九七公克，驗
   餘總淨重一零零點三公克）。
附表二：
   包裝附表一所示毒品之空包裝袋七只。
附表三：
(一) 電子磅秤一台
(二) 空分裝袋八個
附錄本案論罪科刑法條
九十八年五月二十日修正前毒品危害防制條例第四條
製造、運輸、販賣第一級毒品者，處死刑或無期徒刑；處無期徒
刑者，得併科新臺幣一千萬元以下罰金。
製造、運輸、販賣第二級毒品者，處無期徒刑或七年以上有期徒
刑，得併科新臺幣七百萬元以下罰金。
製造、運輸、販賣第三級毒品者，處五年以上有期徒刑，得併科
新臺幣五百萬元以下罰金。
製造、運輸、販賣第四級毒品者，處三年以上十年以下有期徒刑
，得併科新臺幣三百萬元以下罰金。
製造、運輸、販賣專供製造或施用毒品之器具者，處一年以上七
年以下有期徒刑，得併科新臺幣一百萬元以下罰金。
前五項之未遂犯罰之。


司法院資訊處製作；財團法人民間司法改革基金會備份。
